臺灣板橋地方法院刑事判決　　　　　　　　　　　　　九十三年度易字第九一四號
　　公　訴　人　臺灣板橋地方法院檢察署檢察官
　　被　　　告　甲○○
右列被告因詐欺案件，經檢察官提起公訴（九十三年度偵字第七九五二號），本院依
簡式審判程序判決如左：
    主  文
甲○○連續意圖為自己不法之所有，以詐術使人將本人之物交付，處有期徒刑壹年。
廢棄舊床墊重製翻新之成品共計壹佰貳拾陸張及廢棄舊床墊共計肆佰伍拾張，均沒收
。
    事  實
一、甲○○係設於臺北縣鶯歌鎮○○○路一八五號之八之「金三鶯床墊家具拍賣廣場
    」之負責人，從事彈簧床墊之製造、加工，其明知所銷售購買自廢棄舊床墊由其
    所重製翻新而成之床墊，並非係自比利時國所進口，亦非所謂日本京都成田株式
    會社授權臺灣美麗華床業公司所製造，詎竟基於意圖為自己不法所有之概括犯意
    ，自民國九十三年四月間起，向兆豐環保科技有限公司實際負責人李宗賢以每張
　　廢棄舊床墊新台幣（下同）一百元至三百元（含運費三十元）不等之價格，陸續
  　購進一千多張廢棄舊床墊後（上開廢棄舊床墊係兆豐環保科技有限公司〈登記負
    責人為朱春蘭〉自九十三年二月十一日起，以每張廢棄舊床墊十三元，外加百分
    之五營業稅，共計十三點六五元，向臺北市政府環保局所標得，並由李宗賢自行
    派車從臺北市山豬窟垃圾衛生掩埋場內載運廢棄舊床墊，至臺北縣石門鄉德茂村
　　員坑二十四之一號之倉庫內存放，再銷售予甲○○等人），在位於上址之「金三
　  鶯床墊家具拍賣廣場」之倉庫內，先將上開廢棄舊床墊之床棕、外裝予以拆卸，
    留下廢棄舊床墊彈簧部分，再以新海綿填充後外覆以新布料包裝後，而翻新加工
    成為新床墊，並為圖能順利銷售，貼上虛偽不實之記載產地為比利時國進口之英
    文證明文件或日本京都成田株式會社授權臺灣美麗華床業公司所製造之日文說明
    書，足使一般消費者產生混淆，而以每張床墊一千元至一千五百元不等之價格，
    連續販售予不知情之不特定消費者，致使至上開家具行選購床墊之消費者陷於錯
    誤，誤認上開床墊係全新未經翻修之進口床墊而購買之。嗣經行政院消費者保護
　　官偕同臺北縣政府消費者保護官，會同臺北縣政府警察局三峽分局警員，於九十
    三年五月四日上午十時五十分許，在位於上址之「金三鶯床墊家具拍賣廣場」之
    倉庫內，當場查獲並循線得悉上情，並查扣甲○○所有之廢棄舊床墊重製翻新之
    成品共計一百二十六張，及預備重製翻新後販賣之廢棄舊床墊四百五十張。
二、案經臺北縣政府警察局三峽分局報告臺灣板橋地方法院檢察署檢察官偵查起訴。
    理  由
一、本院於準備程序進行中，被告甲○○就被訴事實為有罪之陳述，經告知被告簡式
    審判程序之旨，並聽取公訴人及被告之意見後，裁定進行簡式審判程序。
二、右揭事實，業據被告在本院審理時坦承不諱，而上開廢棄舊床墊係李宗賢向臺北
    市政府環保局所標購，並自臺北市山豬窟垃圾衛生掩埋場載運出來後，再出售予
    被告，業據證人李宗賢在警詢時及偵查中證述綦詳（見偵卷第三四、三五頁、第
    五七、五八頁），又在前揭時地所查獲之廢棄舊床墊重製翻新之成品附有日文說
　　明書等情，亦據證人即查獲當日至現場之警員曾金山（見偵卷第一二七、一二八
　  頁）及被告之女兒蔡心韻（見偵卷第一五五頁正面）在偵查中證述屬實，此外，
    復有被告在重製翻新之床墊內所附之記載產地為比利時國進口之英文證明文件（
    見偵卷第九頁）、日本京都成田株式會社授權臺灣美麗華床業公司所製造之日文
    說明書（見偵卷第十頁）、現場照片十九幀（其中偵卷第十九頁、第二十頁、第
    二四頁、第二五頁即可查見被告在所重製翻新之床墊內附有上開證明文件）附卷
    足參，及前揭時地當場所查扣重製翻新之床墊共計一百二十六張、及未經重製翻
    新之廢棄舊床墊四百五十張可資佐證。綜上，被告所販售之床墊既係以廢棄舊床
    墊重製翻新而成，並非自比利時所進口，亦非經日本所授權製造，被告竟將該等
    不實之證明書貼附在床墊上，而加以銷售，縱使被告所銷售之上開床墊單價不高
    ，然參酌交易常情，一般消費者並不會因價格便宜即對所附來源證明文件之真實
    性有所質疑，且被告若已據實以告該等床墊來源，又何需為上開不實之標示，是
    被告顯有為自己不法所有之意圖，施行詐術，使消費者陷於錯誤而加購買之詐欺
    犯行甚明，本件事證明確，被告前開犯行洵堪認定，應予依法論科。
二、核被告所為，係犯刑法第三百三十九條第一項之詐欺取財罪。被告先後多次施詐
    販賣不實之商品之犯行，時間緊接，方法相同，觸犯構成要件相同之罪，顯係基
    於概括犯意為之，為連續犯，應依刑法第五十六條之規定，以一罪論，並加重其
    刑。爰審酌被告為營一己之私利而為前揭犯行，致使不知情之消費大眾在購買上
    開床墊後，每日睡於來源不明之廢棄材質上，其漠視消費者之衛生健康安全於不
　　顧，影響消費者之權益至鉅，並參酌其犯罪之方法、手段、所生之危害及犯後尚
　  能坦承犯行等一切情狀，量處如主文所示之刑，以示懲儆。至公訴人雖就本件具
    體求刑有期徒刑二年，惟審酌被告在本院審理時深具悔意，犯後態度尚稱良好，
    是本件應以量處有期徒刑一年為適當，附此敘明。至查扣之廢棄舊床墊重製翻新
    之成品共計一百二十六張及廢棄舊床墊共計四百五十張，係被告所有分別供犯罪
    所用及供犯罪預備之用，業據被告供承在卷，爰刑法第三十八條第一項第二款之
    規定，併予宣告沒收。
據上論斷，應依刑事訴訟法第二百九十九條第一項前段、第二百七十三條之一第一項
，刑法第五十六條、第三百三十九條第一項、第三十八條第一項第二款，罰金罰鍰提
高標準條例第一條前段，判決如主文。
本案經檢察官游鉦添到庭執行職務。
中　　　華　　　民　　　國　　九十三　　年　　　十　　　月　　 十五 　　日
                                  臺灣板橋地方法院刑事第九庭
                                      法  官  王　士　珮
右正本證明與原本無異
如不服本判決應於送達後十日內向本院提出上訴狀。
                                      書記官  程  欣　怡
中　　　華　　　民　　　國　　九十三　　年　　　十　　　月　　 十五 　　日
附錄本案論罪科刑法條全文：
中華民國刑法第三百三十九條
意圖為自己或第三人不法之所有，以詐術使人將本人或第三人之物交付者，處五年以
下有期徒刑、拘役或科或併科一千元以下罰金。
以前項方法得財產上不法之利益或使第三人得之者，亦同。
前二項之未遂犯罰之。
